臺灣新竹地方法院刑事判決
公　訴　人　臺灣新竹地方法院檢察署檢察官
被　　　告　丙○○
　　　　　　　　　　（另案在臺灣新竹監獄執行中）
指定辯護人　本院公設辯護人　乙○○
上列被告因違反槍砲彈藥刀械管制條例案件，經檢察官提起公訴
（93年度偵字第1544、4216號），及移送併案審理（臺灣桃園地
方法院檢察署93年度偵字第4280、18326號、臺灣新竹地方法院
檢察署93年度偵字第5101、5441號），
    主  文
丙○○連續未經許可，持有可發射子彈具有殺傷力之改造手槍，
累犯，處有期徒刑肆年，併科罰金新臺幣肆拾萬元，罰金如易服
勞役，以罰金總額與陸個月之日數比例折算。
扣案之(1)仿GLOCK廠17型半自動手槍製造之改造手槍壹枝（含彈
匣壹個；槍枝管制編號：0000000000號）、仿FN廠半自動手槍製
造之改造手槍壹枝（含彈匣壹個；槍枝管制編號：0000000000號
）、(2)仿WALTHER廠PPK/S型半自動手槍製造之改造手槍壹枝（含
彈匣壹個；槍枝管制編號：0000000000號）、(3)仿FN廠1910型半
自動手槍製造之改造手槍壹枝（含彈匣壹個；槍枝管制編號：00
00000000號）、(4)仿WALTHER廠半自動手槍製造之改造手槍壹枝
（含彈匣壹個；槍枝管制編號：0000000000號）、(5)仿BERETTA
廠84型半自動手槍製造之改造手槍壹枝（含彈匣壹個；槍枝管制
編號：0000000000號）、土造子彈五顆及仿德林吉雙管手槍製造
之改造手槍壹枝（槍枝管制編號：0000000000號）、(6)仿FN廠19
10型半自動手槍製造之改造手槍壹枝（含彈匣壹個；槍枝管制編
號：0000000000號），均沒收。
    事  實
一、丙○○有多項前科，於民國86年間因竊盜案件經臺灣高等法
    院判處有期徒刑八月確定，嗣於88年2月28日執行完畢。
二、丙○○出獄後猶不知悔改，先後因贓物、侵占、違反毒品危
    害防制條例及偽造文書等案件，分別經判處有期徒刑五月、
    一年二月、八月、十月，又於90年9月1日入監執行，惟嗣因
    疾病於92年9月19日起保外就醫，然保外就醫期間仍不改其
    犯罪習性，明知非經主管機關或中央主管機關內政部許可，
    不得持有可發射金屬或子彈具有殺傷力之槍枝，且未經許可
    不得持有具殺傷力之子彈，竟仍基於持有改造手槍之概括犯
    意及持有子彈之犯罪意思，為下列之行為：
  (1)於92年10月間，在新竹市向紀榮周（已死亡）購買仿GLOCK
    廠17型半自動手槍製造之玩具手槍換裝土造金屬槍管（含彈
    匣一個）具有殺傷力之改造手槍一枝（送鑑槍枝管制編號：
    0000000000號）、仿FN廠半自動手槍製造之金屬玩具手槍，
    換裝土造金屬槍管具有殺傷力之改造手槍一枝（含彈匣一個
    ；送鑑槍枝管制編號：0000000000號），以及裝填於前述仿
    GLOCK改造手槍彈匣內之不具殺傷力屬實心金屬物之子彈十
    顆等物。因擔心為警查獲，遂由紀榮周帶領丙○○持前述改
    造手槍前往紀榮周之不知情友人甲○○（業經臺灣新竹地方
    法院檢察署檢察官為不起訴處分）位於新竹市○○路○段383
    號2樓住處藏放。迄於93年1月13日下午4時許，為警持本院
    核發之搜索票，在新竹市○○路○段383號2樓甲○○住處內
    及該住宅後之空地查扣得前述仿GLOCK及仿FN廠製造之改造
    手槍二枝（含彈匣二個）及不具殺傷力之子彈十顆；
  (2)復於93年1月間某日，以新臺幣22,000元向姓名、年籍不詳
    綽號「徐仔」之成年男子購入具有殺傷力之仿WALTHER廠PPK
    /S型半自動手槍製造之玩具手槍換裝土造金屬槍管而成之改
    造手槍一枝（含彈匣一個；槍枝管制編號：0000000000號）
    及不具殺傷力子彈一顆而持有之。於93年2月29日在新竹市
    ○○路○段480號「芝蘭」賓館502號房內查扣得仿WALTHER廠
    PPK/S型製造之改造手槍一枝（含彈匣一個）。
  (3)另於92年9月底某日，在新竹市由紀榮周（已死亡）處取得
    仿FN廠1910型半自動手槍製造之金屬玩具手槍，換裝土造金
    屬槍管改造而成具殺傷力之手槍一枝（含彈匣一個；槍枝管
    制編號：0000000000號）而持有之。嗣於93年10月24日晚上
    9 時40分許，在新竹市○○街、府後街口為警查獲，扣得仿
    FN廠1910型半自動手槍製造之改造手槍一枝（含彈匣一個）
    。
  (4)又於92年10月間某日，在新竹市之「芝蘭賓館」由紀榮周（
    已死亡）交付仿WALTHER廠半自動手槍製造之玩具手槍換裝
    土造金屬槍管而成具有殺傷力之改造手槍一枝（含彈匣一個
    ；槍枝管制編號：0000000000號）而持有之。嗣於93年10月
    31日晚上7時45分許，在桃園縣楊梅鎮○○里○○道路上為
    警當場查獲，並扣得仿WALTHER廠半自動手槍製造之改造手
    槍一枝（含彈匣一個）。
  (5)再於93年間某日在不詳地點，以不詳方式取得由紀榮周（已
    死亡）交付仿BERETTA廠84型半自動手槍製造之玩具手槍換
    裝土造金屬槍機、槍管而成具有殺傷力之改造手槍一枝（含
    彈匣一個；槍枝管制編號：0000000000號）及土造子彈七顆
    （均係由土造金屬彈殼加裝直徑8.8mm金屬彈頭而成之土造
    子彈，經取樣二顆試射結果，均可擊發，認均具殺傷力）而
    持有之。嗣於93年3月10日中午12時55分許，在桃園縣平鎮
    市○○路與中豐路交岔口便利商店，被警方查獲持有仿BERE
    TA廠84型半自動手槍製造之改造手槍一枝（含彈匣一個；槍
    枝管制編號：0000000000號）及土造子彈七顆。同日下午丙
    ○○帶同警方至桃園縣平鎮市○○○街與新富一街路口，查
    扣在不詳地點，以不詳方式取得由紀榮周（已死亡）交付仿
    德林吉雙管手槍製造之金屬玩具手槍，貫通槍管阻鐵並加裝
    金屬襯管改造而成具有殺傷力之改造手槍一枝（槍枝管制編
    號：0000000000號）及土造子彈一顆（係由玩具金屬彈殼加
    裝直徑約8.6mm土造金屬彈頭而成之土造子彈，經試射結果
    ，無法擊發，不具殺傷力）。
  (6)並於93年10月2日下午2時許，在新竹市民生保齡球館自真實
    姓名年籍不詳、綽號「阿川」處取得仿FN廠1910型半自動手
    槍製造之玩具手槍換裝土造金屬槍管具有殺傷力之改造手槍
    一枝（含彈匣一個；槍枝管制編號：0000000000號；原併辦
    意旨誤載為史密斯點38改造模型槍（含彈匣一支），嗣經蒞
    庭檢察官當庭以言詞更正）後而持有之。迄同年10月2日下
    午3時25分許，為警在新竹市○○路○段502號蓮美飯店707號
    室內當場查獲，並扣得仿FN廠1910型半自動手槍製造之改造
    手槍一枝（含彈匣一個；槍枝管制編號：0000000000號）。
三、案經新竹市警察局移送、新竹市警察局第一分局報請臺灣新
    竹地方法院檢察署檢察官偵查起訴、移送併案審理及桃園縣
    警察局楊梅、平鎮分局報請臺灣桃園地方法院檢察署檢察官
    偵查移送併案審理。
    理  由
一、認定犯罪事實所憑之證據及其認定之理由：
　(一)本件被告丙○○所涉未經許可，持有可發射子彈具有殺傷力
    之改造手槍、未經許可，持有子彈犯行均係非死刑、無期徒
    刑、最輕本刑為三年以上有期徒刑之罪，或高等法院管轄第
    一審之案件，被告於本院審理程序進行中就被訴事實為有罪
    之陳述，經本院合議庭當庭評議結果認符合刑事訴訟法第27
    3條之1第1項之規定，裁定進行簡式審判程序，合先敘明。
　(二)被告丙○○於警詢、偵查中、本院準備程序及審判程序訊問
    時之自白。
  (三)犯罪事實二(1)：
    證人甲○○於警局詢問時之陳述。
    有新竹市警察局搜索扣押筆錄、扣押物品目錄、查獲現場
      照片六幀。
    內政部警政署刑事警察局93年3月3日刑鑑字第0930014187
      號槍彈鑑定書在卷足稽（見臺灣新竹地方法院檢察署93年
      度偵字第1868號偵查卷第43至49頁）。
    扣案之仿GLOCK 廠17型半自動手槍製造之玩具手槍換裝土
      造金屬槍管（含彈匣一個）具有殺傷力之改造手槍一枝（
      送鑑槍枝管制編號：0000000000號）、仿FN廠半自動手槍
      製造之金屬玩具手槍，換裝土造金屬槍管（含彈匣一個）
      具有殺傷力之改造手槍一枝（送鑑槍枝管制編號：000000
      0000號）。
  (四)犯罪事實二(2)
　　有新竹市警察局第一分局搜索扣押筆錄、扣押物品目錄表
      、查獲現場照片三幀。
    內政部警政署刑事警察局93年3月10日刑鑑字第093005156
      1號槍彈鑑定書附卷為憑（見臺灣新竹地方法院檢察署93
      年度偵字第1544號偵查卷第45至48頁）。
    扣案之仿WALTHER廠PPK/S型半自動手槍製造之玩具手槍換
      裝土造金屬槍管而成之改造手槍一枝（含彈匣一個；槍枝
      管制編號：0000000000號）。
  (五)犯罪事實二(3)
　　新竹市警察局扣押筆錄、扣押物品目錄表、查獲現場照片
      四幀。
    內政部警政署刑事警察局93年11月24日刑鑑字第09302158
      12號槍彈鑑定書附卷為憑（見臺灣新竹地方法院檢察署93
      年度偵字第5441號偵查卷第69至71頁）。
    扣案之仿FN廠1910型半自動手槍製造之改造手槍一枝（含
      彈匣一個；槍枝管制編號：0000000000號）。
  (六)犯罪事實二(4)
　　內政部警政署刑事警察局93年11月15日刑鑑字第09302206
      16號槍彈鑑定書附卷為憑（見臺灣桃園地方法院檢察署93
      年度偵字第18326號偵查卷第66至68頁）。
    扣案之仿WALTHER廠半自動手槍製造之改造手槍一枝（含
      彈匣一個；槍枝管制編號：0000000000號）。
  (七)犯罪事實二(5)
　　內政部警政署刑事警察局93年3月30日刑鑑字第093006226
      5號槍彈鑑定書附卷為憑（見臺灣桃園地方法院檢察署93
      年度偵字第4280號偵查卷第111至114頁）。
    內政部警政署刑事警察局93年3月23日刑鑑字第093006226
      4號槍彈鑑定書附卷為憑（見臺灣桃園地方法院檢察署93
      年度偵字第4280號偵查卷第103至106頁）。
    扣案之仿BERETTA廠84型半自動手槍製造之改造手槍一枝
      （含彈匣一個；槍枝管制編號：0000000000號）及土造子
      彈七顆（均係由土造金屬彈殼加裝直徑8.8mm金屬彈頭而
      成之土造子彈，經取樣二顆試射結果，均可擊發，認均具
      殺傷力）。
    扣案之仿德林吉雙管手槍製造之改造手槍一枝（槍枝管制
      編號：0000000000號）。
  (八)犯罪事實二(6)
　　新竹市警察局第一分局搜索扣押筆錄、扣押物品目錄表、
      查獲現場照片五幀。
    內政部警政署刑事警察局93年10月18日刑鑑字第09302050
      78號槍彈鑑定書附卷為憑（見臺灣新竹地方法院檢察署93
      年度偵字第5101號偵查卷第76至78頁）附卷可憑。
    扣案之仿FN廠1910型半自動手槍製造之改造手槍一枝（含
      彈匣一個；槍枝管制編號：0000000000號）可資佐證。
  (九)核認上開補強證據確可擔保被告任意性自白之真實，而使本
    院形成被告涉有未經許可，持有可發射金屬具有殺傷力之改
    造手槍及子彈犯行之確信。
二、論罪、科刑與適用之法條
  (一)、查被告行為後，槍砲彈藥刀械管制條例業於94年1月26 日
      修正公布施行，刪除第11條，並修正第8條，將修正前第
      11條第4項移入修正後第8條第4項，將原規定：第11條第4
      項之法定刑「處1年以上7年以下有期徒刑，併科新臺幣70
      0萬元以下罰金」，提高為「處3年以上10年以下有期徒刑
      ，併科罰金新臺幣700萬元以下罰金」，茲比較新舊法之
      結果，以修正前之槍砲彈藥刀械管制條例第11條第4項之
      規定，有利於被告，故依刑法第2條第1項後段之規定，應
      適用修正前之該條例第11條第4項之規定論處。核被告丙
      ○○所為，係犯修正前之槍砲彈藥刀械管制條例第11條第
      4項之未經許可，持有可發射子彈具有殺傷力之改造手槍
      罪。
  (二)、關於被告未經許可持有子彈部分（經臺灣桃園地方法院檢
      察署檢察官以93年度偵字第4280號偵查卷移送併案審理）
      ，槍砲彈藥刀械管制條例第12條第4項未經修正，自無比
      較新、舊法之問題，該部分自應依槍砲彈藥刀械管制條例
      第12條第4項之未經許可，持有子彈罪論處。
  (三)、核被告所為多次未經許可，持有可發射子彈具有殺傷力之
      改造手槍數行為，時間緊接，所犯罪名相同，顯係出於概
      括之犯意為之，為連續犯，爰依刑法第56條之規定以一罪
      論，並加重其刑。
  (四)、又被告係同時持有上開槍枝及子彈，初始係基於一個持有
      槍彈之犯意為之，所犯上揭修正前槍砲彈藥刀械管制條例
      第11條第4項之未經許可，持有可發射子彈具有殺傷力之
      槍砲罪及同條例第12條第4項之未經許可，持有子彈罪，
      應依刑法第55條想像競合犯之規定，從一較重之未經許可
      ，持有可發射子彈具有殺傷力之改造手槍罪論處。
  (五)、再就被告丙○○有多項前科，於86年間因竊盜案件經臺灣
      高等法院判處有期徒刑八月確定，嗣於88年2月28日執行
      完畢，此有臺灣新竹地方法院檢察署刑案資料查註紀錄表
      及臺灣高等法院前案紀錄表在卷足憑，其於五年以內再犯
      本件有期徒刑以上之罪，為累犯，應依刑法第47條規定加
      重其刑，並遞加重之。
  (六)、公訴人雖未就被告上開犯罪事實二(2)至(6)未經許可，持有
      可發射子彈具有殺傷力之改造手槍及未經許可，持有子彈
      部分提起公訴，惟與已起訴之部分，既分別有連續、想像
      競合之裁判上一罪關係，為起訴效力所及，且業經蒞庭之
      公訴檢察官補充此部分，本院自得一併審理。
  (七)、科刑：
      1.主刑：審酌被告無視法令禁制，未經許可無故持有具殺
        傷力的改造手槍多枝，對社會具有潛在危險性，足以威
        脅社會秩序及人民之生命、身體安全，影響社會治安，
        犯罪所生危害不容輕忽，惟念尚無將之為不法使用，及
        其犯罪手段、生活狀況、被告之素行尚稱良好、智識程
        度，以及犯罪後尚能坦白承認犯行，態度良好等一切情
        狀，量處如主文所示之刑，並就罰金刑部分，諭知易服
        勞役之折算標準。
      2.從刑（沒收）：至於扣案的具有殺傷力之
        (1)仿GLOCK廠17型半自動手槍製造之改造手槍一枝（含
          彈匣一個；槍枝管制編號：0000000000號）、仿FN
          廠半自動手槍製造之改造手槍一枝（含彈匣一個；槍
          枝管制編號：0000000000號）、
        (2)仿WALTHER廠PPK/S型半自動手槍製造之改造手槍一枝
          （含彈匣一個；槍枝管制編號：0000000000號）、
        (3)仿FN廠1910型半自動手槍製造之改造手槍一枝（含彈
          匣一個；槍枝管制編號：0000000000號）、
        (4)仿WALTHER廠半自動手槍製造之改造手槍一枝（含彈
          匣一個；槍枝管制編號：0000000000號）、
        (5)仿BERETTA廠84型半自動手槍製造之改造手槍一枝（
          含彈匣一個；槍枝管制編號：0000000000號）、子彈
          五顆及仿德林吉雙管手槍製造之改造手槍一枝（槍枝
          管制編號：0000000000號）、
        (6)仿FN廠1910型半自動手槍製造之改造手槍一枝（含彈
          匣一個；槍枝管制編號：0000000000號），均為違禁
          物，不問屬於犯人與否，應依刑法第38條第1項第1款
          之規定宣告沒收之。
        (7)至扣押之改造子彈十顆，其中九顆認係具子彈外型
          之實心金屬物，另子彈一顆，經試射結果，雖可擊發
          ，惟其發射動能微弱，認不具殺傷力；子彈一顆，
          經實際試射，僅引爆底火，未將彈頭射出，認不具殺
          傷力；另二科子彈均係由土造金屬彈殼加裝直徑8.
          8mm金屬彈頭而成之土造子彈，經試射結果，彈頭、
          彈殼已析離；子彈一顆，係玩具金屬彈殼，加裝金
          屬彈頭，不具殺傷力，均不併予宣告沒收。
  (八)、適用法律：
      1.程序法方面：刑事訴訟法第299 條第1 項前段。
      2.實體法方面：修正前槍砲彈藥刀械管制條例第11條第4
        項、槍砲彈藥刀械管制條例第12條第4項，刑法第2條第
        1項但書、第11條前段、第42條第2項、第3項、第55條
        、第56條、第47條、第38條第1項第1款，罰金罰鍰提高
        標準條例第2條，現行法規所定貨幣單位折算新臺幣條
        例第2條。
本案經檢察官魏廷勳到庭執行職務。
中　　華　　民　　國　　94　　年　　11　　月　　30　　日
                  刑事第四庭      法  官  林秋宜
以上正本證明與原本無異。
如不服本判決，應於判決送達後10日內向本院提出上訴狀（應附
繕本），上訴於臺灣高等法院。
中　　華　　民　　國　　94　　年　　11　　月　　30　　日
                                  書記官  馮玉玲
附錄本案論罪科刑法條全文：
＊修正前槍砲彈藥刀械管制條例第11條第4項：
【未經許可，製造、販賣或運輸第4 條第1 項第1 款所稱其他
可發射金屬或子彈具有殺傷力之各式槍砲者，處5 年以上有期徒
刑，併科新臺幣1000萬元以下罰金。
未經許可，轉讓、出租或出借前項所列槍砲者，處3 年以上10
年以下有期徒刑，併科新臺幣700 萬元以下罰金。
意圖供自己或他人犯罪之用，而犯前2 項之罪者，處無期徒刑
或7 年以上有期徒刑，併科新臺幣1000萬元以下罰金。】
未經許可，持有、寄藏或意圖販賣而陳列第1 項所列槍砲者，處
1 年以上7 年以下有期徒刑，併科新臺幣700 萬元以下罰金。
槍砲彈藥刀械管制條例第12條
未經許可，製造、販賣或運輸子彈者，處1年以上7年以下有期徒
刑，併科新臺幣500萬元以下罰金。
未經許可，轉讓、出租或出借子彈者，處6月以上5年以下有期徒
刑，併科新臺幣300萬元以下罰金。
意圖供自己或他人犯罪之用，而犯前二項之罪者，處3年以上10
年以下有期徒刑，併科新臺幣700萬元以下罰金。
未經許可，持有、寄藏或意圖販賣而陳列子彈者，處5年以下有
期徒刑，併科新臺幣300萬元以下罰金。
第1項至第3項之未遂犯罰之。
